---
title: "Tugas Modul 6"
author: "Liek Allyandaru / 123180054 / Praktikum Data Science B"
date: "12/3/2020"
output:
  word_document: default
  html_document: default
---

<br/>

## 1. Meambahkan kolom baru dengan nama ‘rate’
```{r, echo=TRUE}
# setup library
library(dplyr)
library(dslabs)
data(murders)
murders <- mutate(murders, rate = total / population * 100000)

head(murders)
```
<br/>

## 2. Fungsi mutate untuk menambahkan kolom baru yang berisi hasil pemeringkatan dari nilai tingkat pembunuhan tertinggi ke terendah
```{r, echo=TRUE}
# menambahkan kolom rate
murders <- mutate(murders, rank = rank(desc(murders$total)))

head(murders)
```
<br/>

## 3. Menampilkan nama negara (state) dan singkatan (abb)
```{r}
# menampilkan kolom state dan abb
select(murders, state, abb) %>% head()
```
<br/>

## 4. Filter untuk menampilkan 5 negara bagian teratas dengan tingkat pembunuhan tertinggi
```{r}
# filter 5 negara pembunuhan tertinggi
filter(murders, rank <=5)
```
<br/>

## 5. Filter untuk hanya menampilkan hasil yang terdiri dari: state, rate, dan peringkatnya
```{r}
# mengambil data state, rate, region, dan rank
table1 <- select(murders, state, rate, region, rank)

# mengambil data dengan rate kurang dari 1 dan regiom=n Northeast atau West
table1 <- filter(table1, rate < 1, region == "Northeast" | region == "West")

# menampilkan kolom state, rate, dan rank
select(table1, state, rate, rank) %>% head()
```
<br/>

## Operator Pipe
## 1. Operator pipe untuk membuat data frame baru dengan nama ‘my_states’
```{r}
data(murders)

# menambahkan rate, tingkat(rank), kemudian filter, dan select
my_states <- murders %>% 
  mutate(rate = total / population * 100000) %>%
  mutate(rank = rank(desc(total))) %>%
  filter(rate < 1, region == "Northeast" | region == "West") %>% 
  select(state, rank, rate)

my_states
```